臺灣高等法院刑事判決　　　　　　　　　94年度上訴字第93號
上　訴　人　臺灣臺北地方法院檢察署檢察官
被　　　告　乙○○
選任辯護人　張伯時律師
上列上訴人因被告偽造有價證券等案件，不服臺灣臺北地方法院
89年度訴字第1217號，中華民國93年11月22日第一審判決（起訴
案號：臺灣臺北地方法院檢察署88年度偵續一字第448 號），提
起上訴，本院判決如下：
    主  文
上訴駁回。
    理  由
一、公訴意旨略以：被告乙○○明知無給付能力，竟基於意圖為
    自己不法所有之概括犯意，於民國（下同）84年8 月起至同
    年9月底止，至臺北市○○路493巷56號1 樓，向甲○○購買
    牛肚，總計貨款新台幣（下同）314,800元，而於84年10 月
    間，在上開處所，交付發票人簽章不符之如附表編號1 所示
    之支票一紙予告訴人甲○○，屆期因拒絕往來及發票人簽章
    不符未獲兌現。乃又於85年1 月間，在上開處所，再交付如
    附表編號2、3所示之支票，屆期提示仍拒絕往來。復於86年
    2月間，至上址交予甲○○如附表編號4、5 及發票人簽章不
    符之如附表編號6 所示之支票共三紙，並使甲○○先後簽發
    其夫陳文哲、發票日86年5月12 日、面額2萬元、86年5月20
    日、面額3萬元及38,700元、到期日86年8月30日、面額8 萬
    元支票四紙交予乙○○，以退還乙○○溢付貨款，乙○○明
    知如附表編號4、5、6 所示之支票兌現前，不應提示甲○○
    交付之支票，卻擅自轉讓予王秀芬、再轉交林進獻調借現款
    ，因認被告涉有刑法第201條第1 項行使偽造有價證券、第2
    項行使偽造有價證券，及同法第339條第1項之詐欺取財罪嫌
    云云。
二、訊據被告固坦承有於右揭時、地陸續交付如附表所示之支票
    予甲○○作為支付貨款所用，惟堅詞否認有何被訴之犯行，
    辯稱：除如附表編號2 所示之支票係向丙○○○借來的，其
    餘如附表編號1、3、4至6所示之支票均係客戶「美的餐廳」
    、「舊金山餐廳」給的，如附表編號2、3、6 所示支票之面
    額均係得到授權始填載的，如附表編號1、4、5 所示支票均
    非伊所填載，伊與告訴人一直有生意上往來，陸續也都有付
    現，支票照會也都沒有問題，不知客戶會跳票，亦無詐欺取
    財之意圖等語。
三、公訴意旨認被告乙○○涉有前開犯嫌，無非係以告訴人甲○○之指述及附表編號1至6之支票影本，為其主要論據。
四、按犯罪事實應依證據認定之，無證據不得認定犯罪事實；又
    不能證明被告犯罪者，應諭知無罪之判決，刑事訴訟法第15
    4條第2項、第301條第1項分別定有明文。次按事實之認定，
    應憑證據，如未能發現相當證據，或證據不足以證明，自不
    能以推測或擬制之方法，為裁判基礎，最高法院40年台上字
    第86號著有判例。次按告訴人之告訴，係以使被告受刑事訴
    追為目的，是其陳述是否與事實相符，仍應調查其他證據以
    資審認，最高法院52年臺上字第1300號判例可資參照。又認
    定犯罪事實，所憑之證據，雖不以直接證據為限，間接證據
    亦包括在內，然無論直接或間接證據，其為訴訟上之證明，
    須於通常一般之人均不致於有所懷疑，而得確信其為真實之
    程度者，始得據之為有罪之認定，倘其證明尚未達到此一程
    度，而有合理性懷疑之存在時，即無從為有罪之認定，此亦
    有最高法院76年台上字第4986號判例可資參照。經查：
  (一)、偽造有價證券部分：
  １、按「刑法上所謂偽造有價證券，以無權簽發之人冒用他人
      名義簽發為要件，如果行為人基於本人之授權，或其他原
      因有權簽發者，則與無權之偽造行為不同。」最高法院53
      年台上字第1810號著有判例，是以被告有無「冒用他人名
      義」及「簽發」之事實，應依證據證明之，檢察官就被告
      有無此等犯罪構成要件事實，應負舉證責任，指出證明之
      方法，合先敘明。
  ２、如附表編號1所示之支票
    (1)、按「俗稱芭樂票之支票，係指利用偽造或變造他人身分
        證明，冒名向金融行庫虛設帳戶並領取甲存空白支票使
        用，或以相當對價或其他方式，委請知情之人至金融行
        庫設立帳戶並請領甲存支票供自己使用者而言，後者又
        稱為人頭票；上開被冒名設立帳戶者或提供人頭設立帳
        戶者，帳戶內通常並無足支付支票金額之存款，跳票
        之機率甚高，其中利用偽造或變造他人
        戶而請領甲存空白支票並簽發行使者，明顯屬偽造有價
        證券，而簽發人頭票，未必當然係偽造有價證券，仍須
        視該提供人頭者有無授權為斷。」最高法院93年度台上
        字第179號判決採同一見解。
    (2)、證人即如附表編號1 所示之支票「發票人」之邱春烜於
        原審審理時結證稱：「我不曾用過票，也不是我開的戶
        。」、「這些不是我去申請、填寫的，上面不是我的章
        ，簽名蓋章都不是我。上面寫三重市○○路○段43巷21
        號，這個住址不是我住的」等語（見原審卷第175頁）
        ，足徵如附表編號1 之支票，係有人利用邱春烜
        明，冒其名向中國農民銀行內湖分行虛設帳戶並領取空
        白支票使用至明。究竟是何人為之？該他人與被告乙○○有何關係？攸關被告是否有偽造如附表1 所示支票之
        行為，惟遍閱全卷，並無任何證據足以證明被告乙○○
        與該他人有何關係，尚難因被告交付如附表編號1 所示
        之支票予甲○○之事實，即推論被告有偽造該支票之犯
        行。
    (3)、按「事實審法院對於證據之取捨，依法雖有自由判斷之
        權，然積極證據不足證明犯罪事實時，被告之抗辯或反
        證縱屬虛偽，仍不能以此資為積極證據應予採信之理由
        。」最高法院30年上字第482 號著有判例。又「刑事被
        告得保持緘默，無須違背自己之意思而為陳述，亦不負
        自證無罪之義務；至刑事訴訟法第161條之1規定，被告
        得就被訴事實指出有利之證明方法，係賦予被告主動實
        施防禦之權利，以貫徹當事人對等原則，並非將檢察官
        應負之舉證責任轉換予被告。倘檢察官所提出之證據，
        不足為被告有罪之積極證明，或所指出之證明方法，無
        從說服法院以形成有罪之心證，基於無罪推定之原則，
        自應為被告無罪判決之諭知，不得以被告否認犯罪所持
        之辯解為不可採，或不能指出其有利之證明方法，遽為
        有罪之認定。」最高法院93年度台上字第2145號判決採
        同一見解。經查：被告就原判決附表編號1 支票，於偵
        查中先供稱：「（你交給甲○○支票都是美的西餐廳支
        付的？）不是，邱春烜的及122,034 元的是，其他是做
        生意往來的客票」（偵續字第14號卷88年7 月15日訊問
        筆錄），惟事後又改稱：「（票號0000000 號發票人邱
        春烜與你關係？）邱是我的廠商，支票是該廠商簽付完
        整後交給我，應該是舊金山餐廳，邱是股東之一」（偵
        續一字第448號卷89年6月12日訊問筆錄），所為辯解，
        先後供述雖不一致，惟揆諸前揭說明，檢察官就被告如
        何偽造如附表編號1 所示之支票，並未指出證明之方法
        ，其舉證並不足以證明被告有偽造如附表所示編號1 之
        支票，被告之抗辯縱屬虛偽，仍不能以此而為被告有罪
        之認定。
  ３、如附表編號2所示之支票
    (1)、訊據被告陳稱如附表編號2 所示之支票票面金額係其得
        發票人丙○○○授權填載等語（見原審卷第29頁）。
    (2)、證人即發票人丙○○○於原審審理時亦證稱：「這張支
        票是我的。這張支票我交給乙○○，乙○○有跟我借，
        我交給他。交給他的時候支票是空白。被告以前跟我借
        過票，都沒問題。他向我借支票時，有說過要寫幾萬元
        。被告開10萬元以內的錢，我都會同意，但是被告不會
        開這麼多。如被告開八萬元，基於朋友的信任，我會借
        給她，而且已經借了很多次。」等語明確（見原審卷第
        265頁反面至267頁），足見被告確係經常向丙○○○借
        空白支票，在丙○○○之授權下而填載金額至明，就附
        表編號2 所示之支票而言，被告自無偽造有價證券後予
        以行使之可言，公訴人認證人丙○○○並未授權被告簽
        發該支票使用，被告亦非直接向證人借用該支票，且其
        事前亦未曾同意被告簽發其面額8 萬元之支票使用云云
        ，與事實不符，自不足採。
  ４、如附表編號3所示之支票
    (1)、如附表編號3 所示支票之發票人係「蕭文瑞」之
        與該支票帳戶開戶時所檢附之開戶人身分證登載之
        地，並不相同，檢察官於原審雖聲請蕭文瑞作證，惟因
        查無蕭文瑞之
        事務所93年10月13日北縣板二戶字第0930008922號函可
        稽，見原審卷第260 頁），而無從傳喚，是以如附表所
        示編號3 之支票，是否係蕭文瑞所簽發？抑或係他人冒
        用蕭文瑞之
        該他人與被告乙○○有何關係？攸關被告是否有偽造如
        附表3 所示支票之行為，惟遍閱全卷，並無任何證據足
        以證明被告乙○○與該他人有何關係，尚難因被告交付
        如附表編號3 所示之支票予甲○○之事實，即推論被告
        有偽造該支票之犯行。
    (2)、就附表編號3支票，被告於偵查中雖先供稱：「AP00000
        00此票是我向友人蕭借的，是當場開立，我答應要幫他
        軋票。」云云（偵續字第14號卷89年6 月12日訊問筆錄
        ），嗣又供稱：「（蕭文瑞那張是何人給你的？）是美
        的西餐給的貨款」、「（瑞與美的西餐廳有何關連？）
        不清楚」云云（偵續字第14號卷89年7 月31日訊問筆錄
        ），所供雖不一致，惟如前所述，檢察官就被告如何偽
        造如附表編號3 所示之支票，並未指出證明之方法，其
        舉證並不足以證明被告有偽造如附表所示編號3 之支票
        ，被告之抗辯縱屬虛偽，仍不能以此而為被告有罪之認
        定。
  ５、如附表編號4、5所示之支票
    (1)、附表編號4、5所示支票之發票人均係「三上廣告股份有
        限公司代表人沈樹名」，沈樹名已於91年8 月15日遷至
        國外，有卷附法務部戶役政連結作業系統查詢表乙紙可
        稽（見原審卷第238頁），自無從傳喚其到庭作證。
    (2)、被告堅稱支票收受時，上面應記載事項已填寫完成，其
        並未填寫任何事項即交付告訴人等語（見原審卷第268
        頁反面）。公訴人雖認被告明知係偽造而行使等詞，然
        並未提出任何證據以證明，遍閱全卷，亦無任何證據足
        以證明該支票係被告偽造之支票，尚難因被告交付如附
        表編號4 所示之支票予甲○○之事實，即推論被告有偽
        造該支票之犯行。
  ６、如附表編號6 所示之支票
    (1)、附表編號6 所示之支票發票人劉新蘭雖於原審審理時證
        稱：「我沒有在台北國際商業銀行開過戶，也從來沒有
        辦過。沒有簽發123,400 元的支票」等語（見原審卷第
        159頁），足徵如附表編號6之支票，係有人利用劉新蘭
        空白支票使用至明。究竟是何人為之？該他人與被告乙○○有何關係？攸關被告是否有偽造如附表6 所示支票
        之行為，惟遍閱全卷，並無任何證據足以證明被告乙○○與該他人有何關係，尚難因被告交付如附表編號6 所
        示之支票予甲○○之事實，即推論被告有偽造該支票之
        犯行。
  ７、參以一般支票收受人通常不會去查詢實際申請支票之人是
      否票面上發票人相同，亦不能以此即認被告明知各該支票
      係偽造而有被訴偽造有價證券犯行。
  ８、按刑法第201條第2項所謂行使偽造之有價證券者，須行為
      人明知為偽造之有價證券，並進而持以行使始構成犯罪；
      復按有價證券之偽造與行使，本屬兩事，偽造而又行使，
      其低度之行使行為固為高度之偽造行為所吸收，如不能證
      明有偽造行為，縱係由其行使，亦不能遽按刑法第201 條
      第1項論科，最高法院52年台上字第232號判例可資參照，
      如不能證明行為人明知係偽造空白之支票，縱該支票票面
      金額係由行為人所填寫，其認已經授權填寫金額，該支票
      並非偽造，尚不得據按刑法第201條第2項論處。經查：如
      附表所示1、3至6 所示之支票均係由付款銀行所印發（有
      附表拒絕往來一欄所載各該銀行函附卷可稽），且如前所
      述，除附表編號2 係發票人丙○○○授權被告簽發之外，
      如附表編號1、6之支票，並非票載發票人所簽發之支票，
      如附表編號1、3、4 之支票，無從證明是否係票載發票人
      所簽發，檢察官對此等事實均未指出證明之方法，自難因
      被告交付如附表所示支票之事實而推論該等支票係被告所
      偽造。況如前所述，附表編號1、6之支票，如係俗稱之「
      芭樂票」，簽發人頭票，未必當然係偽造有價證券，仍須
      視該提供人頭者有無授權為斷，況被告如何「明知」附表
      編號1、3至6 之支票係偽造之有價證券一節，亦未指出證
      明之方法，凡此事實，檢察官均未舉證以實其說，是以尚
      難因被告交付如附表所示支票之事實而推論該等支票係被
      告所偽造。綜上所述，本件並無積極證據足以證明被告確
      有被訴偽造有價證券並行使之犯行。
  (二)、就詐欺取財部分：
  １、刑法第339條第1項詐欺取財罪之成立，以意圖為自己或第
      三人不法之所有，以詐術使人將本人或第三人之物交付或
      得財產上不法之利益為要件，所謂以「詐術」，必被詐欺
      人因其詐術陷於錯誤，若其所用方法不能認為詐術，亦不
      致使人限於錯誤，即不構成該罪，最高法院29年上字第31
      05號、46年台上字第260 號分別著有判例可資參照。再按
      ，民事債務當事人間，若有未依債務本旨履行給付之情形
      ，在一般社會經驗而言，其原因非一；其因不可歸責之事
      由無法給付，或因合法得對抗他造主張抗辯而拒絕給付，
      甚至債之關係成立後，始行惡意遲延給付，皆有可能，非
      必出於自始無意給付之詐欺犯罪一端。
  ２、經查：如附表所示之支票，均係於被告交付告訴人之後，
      始遭付款銀行拒絕往來，有附表拒絕往來一欄所載各該銀
      行函附卷可稽，且被告亦供稱支票經照會均無問題等語（
      見原審卷第272頁）。被告以如附表編號1所示之支票支付
      向告訴人甲○○買牛肚之貨款，其所交付之支票雖拒絕往
      來，惟被告否認有詐欺之犯意及明知附表編號1 之支票不
      能兌現而仍交付告訴人（見原審卷第271頁反面、272頁反
      面），被告以支票支付貨款，因乏證據證明被告於購貨之
      初即有詐欺之不法所有意圖，尚難以其後所交付之支票退
      票即認被告詐欺取財。
  ３、至於附表編號2、3所示之支票，被告係以之償付積欠之貨
      款，並未使告訴人因之交付財物，亦難認有詐欺取財犯行
      。
  ４、被告於如附表編號4、5、6 支票三紙兌現前，將告訴人找
      還之支票轉讓予他人，乃係基於信其交付予告訴人之支票
      應能兌現，始轉讓予他人；況支票是否係遭他人冒名開戶
      而偽造、發票人所填載之事項是否真正均非被告所能得知
      ，而如附表所示之支票既均係由付款銀行發出，且附表編
      號1、4、5所示支票之上之應記載事項（附表編號2、3、6
      之支票上之金額係被告經授權填載）均齊備，則被告依一
      般使用支票之商場習慣認該等支票係屬真正而加以收受、
      並交付予告訴人，尚難認係詐欺取財，揆之上開說明，不
      能證明被告有被訴詐欺犯行。
  ５、被告雖將陳文哲為發票人、發票日86年5月12日、面額2萬
      元、86年5月20日、面額3萬元及38,700元、到期日86年8
      月30日、面額8萬元支票4紙背書交付他人，惟於如附表編
      號4至6之支票退票後，被告亦向他人取向之前所交付陳文
      哲為發票人之4 紙支票，被告乙○○亦無所獲，尚難認有
      不法所所有之意圖，是以核被告此部分之所為，與刑法第
      339條第1項詐欺取財罪之構成要件，尚有未合。
  (三)、綜上所述，檢察官起訴書所列之證據，既無法說服本院對
      被告產生有罪之心證，不能證明被告犯罪，揆諸首揭說明
      ，自應為被告無罪之諭知。
五、檢察官上訴意旨略以：
  (一)、附表編號3支票，被告先供稱：「AP0000000此票是我向友
      人蕭借的，是當場開立，我答應要幫他軋票。」（偵續字
      第14號卷89年6 月12日訊問筆錄），嗣於同案偵查時供稱
      ：「（蕭文瑞那張是何人給你的？）是美的西餐給的貨款
      」、「（瑞與美的西餐廳有何關連？）不清楚」（偵續字
      第14號卷89年7月31日訊問筆錄）；另被告就附表編號6支
      票，被告先供稱：「（你交給甲○○支票都是美的西餐廳
      支付的？）不是，邱春烜的及122,034 元的是，其他是做
      生意往來的客票」（偵續字第14號卷88年7 月15日訊問筆
      錄），惟事後又改稱：「（妳交給王的支票那些客戶有授
      權妳填寫金額？）…PZ0000000 此票是美的餐廳的貨款，
      因該餐廳已倒，欠我二十多萬貨款，是劉先生與我接觸，
      美的餐廳要求開立遠期票，我答應但要他們保證兌現，票
      主何人我不知道…」（偵續一字第448號卷89年6月12日訊
      問筆錄）。被告對於原判決附表編號1、3、6 支票之來源
      ，先後供述不一，是否屬實，顯有疑問。
  (二)、就發票行為部分，被告乙○○於偵查中，僅承認附表編號
      2之支票係其簽寫（偵續一字第448號89年1月3日訊問筆錄
      ），惟經將卷附支票及相關資料送內政部警政署刑事警察
      局鑑驗筆跡後，發現附表編號3、6支票國字金額欄上筆跡
      相符，經檢察官於89年3月6日訊問被告，被告先是僅承認
      原判決附表編號2 支票係由其簽發，惟對於原判決附表編
      號3、6支票，經鑑驗後確認金額國字為其字跡後，始承認
      該二紙支票金額為其所寫，顯見其早知悉該支票來源有問
      題，故有意隱瞞自填附表編號3、6支票國字金額之事實。
      而被告既供稱原判決附表編號3、6支票，係自不同廠商處
      取得之客票，如被告所述屬實，則被告之廠商自他人處取
      得前開客票應係未載金額，而依一般交易習慣，收受他人
      客票應係指由相對人處取得第三人已完成發票行為之支票
      ，即不應有未載明金額之客票，否則發票人如何能預料自
      己應負之票據責任，除非該支票係偽造或發票人欲詐欺之
      用，而常人當知這種未載明金額之支票，可能係偽造或無
      法兌現之支票，今被告辯稱附表編號3、6之支票係金額空
      白之客票，交付之廠商授權其填寫金額，然依前述，其辯
      解顯然不符常情，且被告供稱支票來源前後不一，復始終
      無法提出美的西餐廳、舊金山餐廳之資料以證其前開供述
      有據，足認其所辯不實，惟原審卻以被告在該支票上背書
      後，始交付告訴人甲○○云云，而認其應無偽造該支票之
      犯意，惟此推論顯無任何依據。蓋常人收受客票均會要求
      原持票人背書以擔保，並於提示未經兌現時據以追索，如
      持票人持他人支票交易，卻不願背書時，衡情相對人應不
      致收受方是，故被告於前開支票背書僅係依交易常態所為
      ，使告訴人甲○○願收受前開支票，並不因此得出「倘為
      其所偽造，其何以願在支票上背書」之結論。且如原審立
      論成立，則被告於收受前開客票時，持票人未於支票背書
      ，被告亦未要求背書，即應知該支票係出於偽造，被告事
      後辯稱不知情，原審竟予採信，其理由明顯前後矛盾。
  (三)、再者，原判決附表編號1 支票於84年10月27日已拒絕往來
      ，此支票被告於偵查時就來源供述已前後不符，如其供述
      該支票係自美的西餐廳取得屬實，堪認其應早已知悉美的
      西餐廳交付之客票無法兌現乙情，惟其欲仍繼續與該餐廳
      交易，並於86年2月間將自該餐廳取得原判決附表編號6支
      票再交付告訴人甲○○，時隔一年多，此顯然與常理不符
      。且前開支票之面額分別為314,800元、123,400元，數目
      頗鉅，被告供稱係美的西餐廳交付之貨款，然對於交易內
      容、時間均無法提出說明，是否係與該餐廳交易取得，顯
      有疑問，原審不察，竟予採信，顯有認事之違誤。
  (四)、另原判決附表編號2支票，被告原供稱係向王秀芬調借（
      偵字第16865號87年10月8日訊問筆錄），嗣改稱係向丙○○○親自調借，惟依證人丙○○○於原審作證時證稱「（
      為何你交給被告支票後，是妳媳婦蓋章？）支票是我媳婦
      王秀芬在用。」、「（八萬元妳也同意？）被告已經開下
      去了。」（原審93年11月1 日審判筆錄），由證人之證詞
      可知其並未授權被告簽發該支票使用，被告亦非直接向證
      人借用該支票，且其事前亦未曾同意被告簽發其面額8 萬
      元之支票使用，其事後於審理時附和被告說詞，前後矛盾
      且不合常理，原審竟認係有利於被告之證據，顯有未盡調
      查之能事。
  (五)、綜上，本件被告供詞前後不一，又與常理及交易習慣不符
      ，復無法交待支票來源，僅託詞於不知是否確實存在並與
      其曾有過交易之美的西餐廳、舊金山餐廳，原審未予詳查
      逕予採信，認定事實自有違誤，難認妥適，爰請撤銷原判
      決，另為適當之判決云云。惟查：
  (一)、按「刑事被告得保持緘默，無須違背自己之意思而為陳述
      ，亦不負自證無罪之義務；至刑事訴訟法第161條之1規定
      ，被告得就被訴事實指出有利之證明方法，係賦予被告主
      動實施防禦之權利，以貫徹當事人對等原則，並非將檢察
      官應負之舉證責任轉換予被告。倘檢察官所提出之證據，
      不足為被告有罪之積極證明，或所指出之證明方法，無從
      說服法院以形成有罪之心證，基於無罪推定之原則，自應
      為被告無罪判決之諭知，不得以被告否認犯罪所持之辯解
      為不可採，或不能指出其有利之證明方法，遽為有罪之認
      定。」最高法院93年度台上字第2145號判決採同一見解。
      另外，「事實之認定，應憑證據，如未能發現確實之證據
      ，或證據不足以證明，自不能以推測或擬制之方法，以為
      裁判基礎；再犯罪事實所憑之證據，無論係直接證據或間
      接證據，其為訴訟上之證明，須於一般人均不致有所懷疑
      而得確信為真實之程度，始得據為有罪之認定，倘其證明
      尚未達此程度而尚有合理之懷疑存在時，本諸無罪推定原
      則，自應為被告無罪之諭知；又被告否認犯罪事實所持辯
      解縱使不能成立，除非有確實證據足以證明對於被告犯罪
      已無合理之懷疑外，不能遽為有罪之認定；刑事訴訟法規
      定被告有緘默權，被告基於不自證己罪原則，既無供述之
      義務，亦不負自證清白之責任，不能因被告未能提出證據
      資料證明其無罪，或對於被訴之犯罪事實不置可否，即認
      定其有罪。」最高法院92年度台上字第2570號判決亦採同
      一見解。經查：如前所述，檢察官就被告有無偽造如附表
      所示之支票及是否明知為偽造之支票而仍行使之事實，所
      指出之證明方法，不足以讓本院得以確信其為真實之程度
      ，被告對於如附表編號1、3、6 之支票來源，「先後供述
      縱不一致」，存有疑問，甚或認為「被告之辯解不符常情
      」，或「被告所辯不實」，或「對辯解無法提出說明」等
      等，揆諸前揭說明，因檢察官未能提出確實證據足以證明
      對於被告犯罪已無合理之懷疑，是以尚難據此而為不利被
      告之認定。
  (二)、次按「刑事訴訟法第161 條已於民國91年2月8日修正公布
      ，其第1 項規定：檢察官就被告犯罪事實，應負舉證責任
      ，並指出證明之方法。因此，檢察官對於起訴之犯罪事實
      ，應負提出證據及說服之實質舉證責任。倘其所提出之證
      據，不足為被告有罪之積極證明，或其指出證明之方法，
      無從說服法院以形成被告有罪之心證，基於無罪推定之原
      則，自應為被告無罪判決之諭知。」最高法院92年台上字
      第128 號著有判例。本件原審審判時，修正之刑事訴訟法
      關於舉證責任之規定，已經公布施行，檢察官仍未提出適
      合於證明犯罪事實之積極證據，並說明其證據方法與待證
      事實之關係；本院對於卷內訴訟資料，參互審酌，仍無從
      獲得有罪之心證，原審所為無罪判決之諭知，於法無違，
      並無不當，自應維持。公訴人上訴意旨，仍執前詞，指摘
      原判決不當，為無理由，應予駁回。
六、本件被告既經判決無罪，則與移送併辦部分（臺灣臺北地方
    法院檢察署89年度偵字第13073 號）自無裁判上一罪之關係
    ，而無從併予審理，應退由檢察官另為適法之處置，附此敘
    明。
據上論斷，應依刑事訴訟法第368條，判決如主文。
本案經檢察官施慶堂到庭執行職務。
中　　華　　民　　國　　94　　年　　3 　　月　　 3　　日
　　　　　　　　　刑事第二庭    審判長法　官  蔡  長  溪
　　　　　　　　　　　　　　　　　    法　官  楊  貴  志
　　　　　　　 　 　　　　　　　　　　法　官  林  俊  益
以上正本證明與原本無異。
檢察官如不服本判決，應於收受送達後十日內向本院提出上訴書
狀，其未敘述上訴之理由者並得於提起上訴後十日內向本院補提
理由書。
被告不得上訴。
                                      書記官  廖  月  女
中　　華　　民　　國　　94　　年　　3 　　月　　3 　　日
附表：
┌─┬─┬────┬───┬────┬─────┬──┬────────┐
│編│發│        │      │面額(新 │          │交付│                │
│號│票│付款人  │發票日│台幣：元│  票號    │時間│  拒絕往來之    │
│  │人│        │      │)       │          │    │  時間及依據    │
├─┼─┼────┼───┼────┼─────┼──┼────────┤
│  │邱│中國農民│      │        │          │84年│84.10.27        │
│1 │春│銀行內湖│10.│314,800 │FAZ0000000│10月│中國農民銀行內湖│
│  │烜│分行    │      │        │          │    │分行10.農湖│
│  │  │        │      │        │          │    │字第127 號函（見│
│  │  │        │      │        │          │    │偵續一字第448 號│
│  │  │        │      │        │          │    │卷一第87至92頁）│
├─┼─┼────┼───┼────┼─────┼──┼────────┤
│  │葉│臺北縣新│      │        │          │85年│85.02.28        │
│2 │林│店地區農│3.8.│81,200  │AA0000000 │1月 │臺北縣新店地區農│
│  │茶│會      │      │        │          │    │會10.新農信│
│  │妹│        │      │        │          │    │字第409 號函（見│
│  │  │        │      │        │          │    │偵續一字第448 號│
│  │  │        │      │        │          │    │卷第72至75頁）  │
├─┼─┼────┼───┼────┼─────┼──┼────────┤
│  │  │        │      │        │          │    │85.05.17        │
│  │蕭│中華商業│      │        │          │85年│中華商業銀行三重│
│3 │文│銀行三重│6.│12,400  │AP0000000 │5月 │分行11.2.中銀│
│  │瑞│分行    │      │        │          │    │重字第88077 號函│
│  │  │        │      │        │          │    │（見偵續一字第44│
│  │  │        │      │        │          │    │8 號卷一第94至98│
│  │  │        │      │        │          │    │頁）            │
├─┼─┼────┼───┼────┼─────┼──┼────────┤
│  │三│        │      │        │          │    │                │
│  │上│        │      │        │          │    │88.02.21        │
│  │廣│        │      │        │          │    │泛亞商業銀行松山│
│  │告│泛亞商業│      │        │          │86年│分行10.泛松發│
│4 │股│銀行松山│3.10.│154,300 │PA0000000 │2 月│字第1564號函附開│
│  │份│分行    │      │        │          │底  │戶資料及該行2.│
│  │有│        │      │        │          │    │泛松拒字第24號│
│  │限│        │      │        │          │    │函（見偵續一字第│
│  │公│        │      │        │          │    │448號卷一第60至7│
│  │司│        │      │        │          │    │0頁）           │
├─┼─┼────┼───┼────┼─────┼──┼────────┤
│  │  │臺灣土地│      │        │          │86年│86.02.21        │
│  │同│銀行南港│3.15.│148,700 │AQ0000000 │2 月│臺灣土地銀行南港│
│5 │上│分行    │      │        │          │底  │分行10.港存字│
│  │  │        │      │        │          │    │第8800354 號函（│
│  │  │        │      │        │          │    │見偵續一字第448 │
│  │  │        │      │        │          │    │號卷一第58頁）  │
├─┼─┼────┼───┼────┼─────┼──┼────────┤
│  │  │台北區中│      │        │          │    │86.05.09        │
│  │劉│小企業銀│      │        │          │86年│台北國際商業銀行│
│六│新│行城中分│4.20.│123,400 │PZ0000000 │3 月│11.1.北商銀城│
│  │蘭│行（台北│      │        │          │底  │字第340 號函及臺│
│  │  │國際商業│      │        │          │    │灣地區各縣市票據│
│  │  │銀行）  │      │        │          │    │交換所公告（見偵│
│  │  │        │      │        │          │    │續一字第448 號卷│
│  │  │        │      │        │          │    │一第77至84頁）  │
└─┴─┴────┴───┴────┴─────┴──┴────────┘
